臺灣臺中地方法院臺中簡易庭民事判決 
                                   110年度中簡字第2513號
原      告  趙金葉  
被      告  陳柏誠  
上列當事人間確認本票債權不存在事件，於民國110年10月14日
言詞辯論終結，本院判決如下：
    主      文
原告之訴駁回。
訴訟費用由原告負擔。
    事實及理由
一、原告主張：原告與被告不認識且未向被告借錢，詎被告持原
    告為發票人、發票日民國110年4月18日，到期日110年4月25
    日、票據號碼CH662256，票面金額新臺幣（下同）15萬元本
    票（下稱系爭本票），聲請鈞院110 年度司票字第2699號本
    票裁定，爰請求確認被告對系爭本票之本票債權不存在等語
    ，並聲明：確認鈞院110 年度司票字第2699號裁定所載，被
    告持有原告簽發系爭本票之本票債權不存在。
二、被告則以：原告之子林嘉祐自110年4月15日起向被告借款3
    萬6000 元，110年4月16日借款3萬6000 元，110年4月17日
    借款3萬6000元，110年4月18日借款5萬元，分別簽發同額本
    票4紙及借據3紙，並於110年4月18日交付系爭本票供作擔保
    ，否認系爭本票為盜蓋等語資為抗辯，答辯聲明：原告之訴
    駁回。
三、得心證之理由：
  ㈠按確認法律關係之訴，非原告有即受確認判決之法律上利益
    者，不得提起之，民事訴訟法第247條第1項前段定有明文。
    所謂即受確認判決之法律上利益，係指法律關係之存否不明
    確，原告主觀上認其在法律上之地位有不妥之狀態存在，且
    此種不妥之狀態，能以確認判決將之除去者而言（最高法院
    52年台上字第1240號判例參照）。原告主張被告所持系爭本
    票債權不存在，為被告所否認，原告於私法上之地位難謂無
    受侵害之危險，又此項危險得以對於被告之確認判決除去，
    原告提起本件確認之訴，有即受確認判決之法律上利益而有
    權利保護之必要，合先敘明。
　㈡被告執有原告簽發系爭本票，聲請本院110年度司票字第2699
    號裁定准予強制執行，有該裁定附卷可稽（見卷第19頁），
    並據本院調閱前開卷宗核閱無訛。按票據為要式、文義證券
    ，在票據上簽名者，依票上所載文義負責，二人以上共同簽
    名時，應連帶負責；票據上之簽名得以蓋章代之，票據法第
    5條、第6條定有明文。次按盜用他人印章為發票行為，即屬
    票據之偽造，被盜用印章者，因非其在票據上簽名為發票行
    為，自不負發票人之責任，此項絕對抗辯事由，得以對抗一
    切執票人（最高法院51年台上字第3309號判例意旨參照）。
    另私人之印章，由自己蓋用，或由有權使用之人蓋用為常態
    ，由無權使用之人蓋用為變態，故主張變態事實之當事人，
    應就此負舉證責任（最高法院74年度台上字第2143號、86年
    度台上字第717號、85年度台上字第3139號、91年度台上字
    第1499號判決參照）。系爭本票上原告之印章為真正，業據
    原告自承屬實，原告主張系爭支票係遭盜蓋，揆之前揭判決
    意旨，應就其主張之事實負舉證之責。原告就此並未舉證以
    實其說，其主張系爭本票係遭盜蓋之事實自難認為真正。是
    原告主張系爭本票係遭盜蓋，故系爭本票債權不存在云云，
    自難採取。
　㈢按票據行為為不要因行為，即不以給付之原因為要素而得成
    立之行為，凡簽名於票據之人，不問原因如何，均須依票上
    所載文義負責。原告主張伊與被告不認識且未向被告借錢云
    云，固為被告所不爭，然不影響系爭本票之效力，亦不影響
    被告得依系爭本票之文義行使票據權利，不能以此認為系爭
    本票債權不存在。
四、從而，原告請求確認被告就系爭本票之本票債權不存在，為
    無理由，應予駁回。
五、本件事證已臻明確，兩造其餘攻擊防禦方法，與判決之結果
    不生影響，無庸逐一論究，末此敘明。
六、據上論結，本件原告之訴為無理由，依民事訴訟法第78條，
    判決如主文。
中　　華　　民　　國　　110 　年　　11　　月　　11　　日
                  臺灣臺中地方法院臺中簡易庭
                                法  官  熊祥雲
以上為正本係照原本作成。
如不服本判決，應於送達後20日內，向本院提出上訴狀並表明上
訴理由，如於本判決宣示後送達前提起上訴者，應於判決送達後
20日內補提上訴理由書（須附繕本）。如委任律師提起上訴者，
應一併繳納上訴審裁判費。
中　　華　　民　　國　　110 　年　　11　　月　　11　　日
                                 書記官  王麗麗